臺灣高等法院高雄分院刑事判決　　　　　九十一年度上易字第一六四二號
　　上　訴　人
　　即　被　告　甲○○
右上訴人因妨害公務案件，不服臺灣高雄地方法院九十一年度訴字第一０三號中華民
國九十一年六月十四日第一審判決（起訴案號：臺灣高雄地方法院檢察署九十年度偵
字第一七００一、一七七四四號），提起上訴，本院判決如左：
      主      文
上訴駁回。
      事實及理由
一、本案經本院審理結果，認原審判決之認事用法及量刑，均無不當，應予維持，並
    引用原審判決書所記載之事實、證據及理由。
二、上訴人即被告甲○○上訴意旨雖又辯稱：警員他們一直打我，他們的傷是自己碰
    到的，我沒有打警員云云。
三、惟查，高雄縣警察局仁武分局警員曾寶陞、溫增龍、江好堯等人，於民國九十年
    八月廿八日，據報高雄縣大社鄉○○村○○路一八二巷三六號被告甲○○之住處
    ，有窩藏通緝犯，而前往查緝，進門後即表明警察身份，並提示服務證，嗣見桌
    上有疑似海洛因毒品，欲進行逮捕，被告抗拒逮捕，即出手抗拒拉扯，致曾寶陞
    之左手臂、前臂及手掌遭抓傷及受有腦震盪之傷害（傷害部分未據告訴）等事證
    ，迭據證人曾寶陞證述無訛，並有員警溫增龍、江好堯、莊文平及曾寶陞聯名出
    具之報告附卷可稽，另證人即當日在場之李文賢於警訊時亦供稱被告有與警察推
    擠，而被告當場與警員發生拉扯，亦為被告於原審供明。是被告於警員依法執行
    公務時，對之施強暴，妨礙公務之執行之事實明確。被告上訴意旨任意指摘原判
    決不當，為無理由，應予駁回。
據上論斷，應依刑事訴訟法第三百六十八條、第三百七十三條，判決如主文。
本案經檢察官張其主到庭執行職務。
中    華    民    國     九十一     年      十二      月      三十一    日
                              臺灣高等法院高雄分院刑事第五庭
                                  審判長法官  吳水木
                                        法官  趙文淵
                                        法官  洪慶鐘
右正本證明與原本無異。
不得上訴。
                                      書記官  彭筱瑗
中    華    民    國     九十二     年       一       月      二        日
                                                                   Ｋ
附件：
臺灣高雄地方法院刑事判決                          九十一年度訴字第一三號
    公  訴  人  臺灣高雄地方法院檢察署檢察官
    被      告  甲○○  男  三十二歲（民國○○○年○月○○日生）
                        身分證統一編號：Ｓ一二七九八七八五號
                        住高雄縣大社鄉○○村○○路一八二巷三六號
右列被告因違反槍砲彈藥刀械管制條例等案件，經檢察官提起公訴（九十年度偵字第
一七００一、一七七四四號），本院判決如左：
    主  文
甲○○對於公務員依法執行職務時，施強暴，累犯，處有期徒刑肆月，如易科罰金，
以佰元折算壹日。
被訴違反槍砲彈藥刀械管制條例部分（即被訴未經許可持有槍彈部分）無罪。
    事  實
一、甲○○前於民國八十五年間因違反麻醉藥品管理條例案件，經本院判處有期徒刑
    六月，已於八十八年五月二十七日執行完畢。仍不知悔改，於九十年八月二十八
    日上午十一時十分許，與通緝犯之友人王志忠、李文賢、蔡佳勳等人在其高雄縣
    大社鄉○○村○○鄰○○路一八二巷三十六號住處內施用毒品，經高雄縣警察局
    仁武分局曾寶陞、溫增龍、江好堯、莊文平警員據報前往查緝發現甲○○與友人
    涉嫌施用毒品，欲依法予以逮捕時，甲○○抗拒逮捕，並對依法執行公務之曾寶
    陞警員施強暴，動手毆打曾寶陞，致曾寶陞左手臂、前臂及手掌遭抓傷並受有腦
    震盪等傷害（傷害部分未據告訴），嗣經莊文平、江好堯、溫增龍警員合力將其
    制伏，並當場起出海洛因、安非他命及注射針頭等物（施用毒品部分另案送強制
    戒治）。
三、案經高雄縣警察局仁武分局移送臺灣高雄地方法院檢察署檢察官偵查起訴。
    理  由
壹、有罪部分（妨害公務部分）：
一、訊據被告甲○○固坦承有與曾寶陞警員發生拉扯事實，惟否認有妨害公務犯行，
    辯稱：因為警員一到場就持鐵管打李文賢，伊搶下鐵管，不知他們是警員云云。
    惟查，右揭事實，業經曾寶陞員警陳明在卷，且有診斷證明書一紙附卷足稽，並
    經協同到場執行公務之溫增龍員警、江好堯員警、莊文平員警聯名出具報告載明
    上情互核可佐，被告亦坦承與曾寶陞警員發生拉扯之情，其有抗拒逮捕之事實甚
    明，又由曾寶陞警員左手臂、前臂及手掌遭抓傷，並受有腦震盪等傷害，被告確
    有施強暴動手毆打曾寶陞之事實，已屬明確。再查，被告前曾有施用毒品前科，
    為其所坦承，並有臺灣高等法院被告全國前案紀錄表及臺灣高雄地方法院檢察署
    刑案資料查註紀錄表在卷可稽，查獲當日被告上開住處亦經警當場查獲有海洛因
    、安非他命毒品及注射針頭等物，且其嗣經移送警局所採集之尿液因檢出毒品反
    應，經本院另案裁定移送強制戒治等事實，亦為被告所不爭執，且有本院被告院
    內索引卡紀錄表附卷足按，從而，被告因施用毒品為警查獲依法執行逮捕公務時
    ，抗拒逮捕並施強暴毆打警員等事實，洵屬明確，前揭所辯無非卸責之詞，要無
    可信。本件事證已臻明確，被告妨害公務犯行，堪以認定。
二、核被告所為，係犯刑法第一百三十五條第一項之妨害公務罪。查被告前於八十五
    年間因違反麻醉藥品管理條例案件，經本院判處有期徒刑六月，已於八十八年五
    月二十七日執行完畢等事實，有臺灣高等法院被告全國前案紀錄表及臺灣高雄地
    方法院檢察署刑案資料查註紀錄表在卷可稽，其受有期徒刑之執行完畢後，五年
    內再犯本件有期徒刑以上之罪，為累犯，應依刑法第四十七條規定加重其刑。審
    酌被告施用毒品為警到場查緝，竟對依法執行職務之員警施暴致傷，惡性不輕，
    且犯後推委卸責，並無悔意，前有上開施用毒品前科，素行亦非佳等一切情狀，
    量處如主文所示之刑，並諭知易科罰金之折算標準。
貳、無罪部分（被訴違反槍砲彈藥刀械管制條例部分）：
一、公訴意旨另以被告於九十年七月三十一日下午二時三十分許，經警在其高雄縣大
    社鄉○○村○○鄰○○路一八二巷三十六號住處一樓客廳衣架上之衣服內，搜出
    具殺傷力之改造威爾森廠半自動手槍一支及槍內已上膛具有殺傷力之子彈一顆等
    情節，認被告另犯槍砲彈藥刀械管制條例第十一條第四項之持有槍枝及第十二條
    第四項之持有子彈等罪嫌。
二、惟按犯罪事實應依證據認定之，無證據不得推定其犯罪事實；不能證明被告犯罪
    者，應諭知無罪之判決，刑事訴訟法第一百五十四條、第三百零一條第一項分別
    定有明文。
三、公訴人認被告涉嫌非法持有前揭槍枝子彈罪嫌，無非以查獲現場為被告住處，而
    當時另一在場之田志強否認為槍彈所有人，被告又無法提出其他可疑之持有人供
    以調查，並參酌當時另在被告住處客廳沙發椅置物箱內起出一未具殺傷力之仿貝
    瑞塔廠半自動手槍製造之金屬玩具槍及彈匣等物，被告坦承為其所有，且與前揭
    具有殺傷力之威爾森廠手槍改造過程大致相符等理由為論據，然訊之被告始終否
    認前揭改造威爾森廠手槍及槍內子彈為其所有，而查獲當時亦在場之田志強，嗣
    經本院借提訊問，已改口承認槍彈為其所有，並陳稱查獲前借住在被告住處等語
    （見本院九十一年四月二十五日審判筆錄），且當初查獲槍枝之衣服，嗣經被告
    提出扣案，並據查獲警員曾寶陞、溫增龍、江好堯等人到場確認無誤（見本院九
    十一年五月三日訊問筆錄），又該件衣服經本院於九十一年四月二十五日庭訊時
    當場令被告及田志強分別試穿結果，與田志強之身材計較為合身，有二人試穿照
    片附卷可觀，足見查獲槍彈之衣服甚有可能為田志強所有，而查獲前田志強既借
    住在被告家中，將衣服吊掛在被告家中客廳，亦甚符情理。再者，本件審理期間
    ，被告與田志強均因施用毒品案件入臺灣屏東戒治所戒毒，本院唯恐田志強係受
    被告影響為其脫罪故而事後承認，經向臺灣屏東戒治所查詢二人在間期間有無接
    觸及田志強在監期間與親友接見談話紀錄，業經該所函覆二人戒治期間分屬不同
    教區，應無相互接觸機會一情，有該所九十一年五月三日屏戒治所字第一六０一
    號函文載明可稽，隨函檢附之田志強戒治期間接見表亦無被告接見紀錄或與接見
    人談及本件案情之事，故田志強嗣於本院坦承槍彈為其所有之陳述，已可排除受
    被告影響之可能，參諸查獲槍枝衣服與田志強身材相合，且其查獲前居住在被告
    住處等前情，堪認田志強嗣於本院所述應為真實可信，警訊否認之詞，應非事實
    。公訴人以槍彈係在被告住處查獲，在場之田志強於警訊亦否認等情，即認定為
    被告所有遽以起訴，應有未察。至被告住處雖另查扣未具殺傷力之仿貝瑞塔廠手
    槍製造之金屬玩具槍及彈匣等物，被告亦坦承為其所有，然既未查獲被告有改造
    槍枝等犯罪事證，自不得以該玩具槍之改造過程與前揭具殺傷力之仿威爾森廠改
    造手法相符，即遽以認定該仿威爾森廠改造手槍亦為被告所有，公訴人此部分論
    斷理由，顯有推測之嫌，亦難憑採。從而，綜上所述，前揭具殺傷力之仿威爾森
    廠改造之槍枝、子彈，既非被告所有，公訴人起訴其違法持有槍彈罪嫌部分，即
    不能證明犯罪，依上開規定，此部分被訴罪嫌即應無罪判決（田志強非法持有槍
    枝子彈犯行，另移送檢察官偵辦）。
據上論斷，應依刑事訴訟法第二百九十九條第一項前段、第三百零一條第一項，刑法
第一百三十五條第一項、第四十七條、第四十一條第一項，罰金罰鍰提高標準條例第
一條前段、第二條，判決如主文。
中      華   民      國    九十一    年      六      月     十四     日
                                  臺灣高雄地方法院刑事庭
                                      法  官  陳淑卿
右正本證明與原本無異。
如不服本判決，應於判決送達後十日內，向本院提出上訴狀。
                                      書記官  張家榮
中      華      民      國    九十一    年      六      月     十四     日
附錄本案論罪科刑法條：
刑法第一百三十五條第一項
對於公務員依法執行職務時，施強暴脅迫者，處三年以下有期徒刑、拘役或三百元以
下罰金。
